【裁判字號】    97,台上,2662
【裁判日期】    970619
【裁判案由】    違反毒品危害防制條例
【裁判全文】
最高法院刑事判決            九十七年度台上字第二六六二號
上  訴  人  甲○○
上列上訴人因違反毒品危害防制條例案件，不服台灣高等法院台
南分院中華民國九十四年七月十三日第二審更審判決（九十四年
度上更(一)字第二○六號，起訴案號：台灣台南地方法院檢察署八
十九年度偵字第一一七七三號、九十年度毒偵字第三七一號），
提起上訴，本院判決如下：
    主  文
上訴駁回。
    理  由
按刑事訴訟法第三百七十七條規定，上訴於第三審法院，非以判
決違背法令為理由，不得為之。是提起第三審上訴，應以原判決
違背法令為理由，係屬法定要件。如果上訴理由書狀並未依據卷
內訴訟資料，具體指摘原判決不適用何種法則或如何適用不當，
或所指摘原判決違法情事，顯與法律規定得為第三審上訴理由之
違法情形，不相適合時，均應認其上訴為違背法律上之程式，予
以駁回。本件原審經審理結果，認為上訴人甲○○販賣第一級毒
品海洛因之犯行明確，因而撤銷第一審諭知上訴人無罪之判決，
改判論處上訴人連續販賣第一級毒品罪刑（處有期徒刑十年），
已詳敘其調查、取捨證據之結果及憑以認定犯罪事實之心證理由
。並就上訴人否認之供詞及其所辯各語認非可採，予以論述。證
人王秋萍非祇於警詢供稱伊自民國八十九年八月下旬起，以注射
方式施用海洛因多次，其間所施用海洛因係向上訴人購買，每次
購買金額為新台幣（下同）一千元至二千元不等等語，渠嗣於偵
查中到庭結證，且就上訴人到案後所拍攝照片，指認確係向上訴
人購買海洛因屬實，以卷附該上訴人之照片，係彩色，包含正面
、側面及全身，上訴人之五官長相鮮明可辨，當無誤認可能。則
王秋萍嗣於第一審到庭結證，改稱不認識上訴人，該售伊海洛因
，自稱「甲○○」之男子，較上訴人年輕云云，顯非實在，原判
決因之以所證乃事後迴護之詞，而不予採信，要無不合，亦無判
決理由不備之違法。且證人陳文中、王秋萍已於偵查及第一審調
查時，以證人身分到庭就待證事實結證明確，上訴人既未主張尚
有何其他待證事項，而有再行傳訊該二證人必要，即欠缺調查必
要性，則原審未為該無益之調查，亦無證據調查職責未盡之違失
。又警方於八十九年十月十一日十七時許，在台南市○區○○○
路一段二十四號前、同市○○○路○段二十四號二樓房內及同市
○○路○段六四○巷六十八弄四號上訴人住處查獲之海洛因五小
包、二小包、削尖吸管二支、塑膠夾鏈袋三十一個、行動電話四
支及現款一萬三千八百元等物，均係上訴人所有，已經上訴人於
警詢、偵查及第一審訊問時坦承無誤。原判決事實既認上開扣案
海洛因包裝袋、夾鏈袋、削尖吸管及行動電話，均係上訴人所有
，供販賣海洛因犯罪所用，乃依毒品危害防制條例第十九條第一
項規定宣告沒收，自無判決不適用法則之違誤。是上訴意旨以上
情指摘原判決違背法令，核與法律規定得為第三審上訴理由之違
法情形，不相適合。而上訴人於八十九年十月十一日十七時許，
經警查獲，渠於翌（十二）日下午移送至台灣台南地方法院檢察
署，經檢察官訊問時，已坦承伊警詢所供係實在，並未指稱當時
有毒癮發作，或渠警詢之供述有何非任意性情形，足見上訴人嗣
於原審所稱伊於警詢毒癮發作，係警員拉其手在筆錄上簽蓋云云
，應非事實。原判決理由對此漏未說明，訴訟程序上雖不無微瑕
，然此於本件科刑判決之本旨既不生影響，按諸刑事訴訟法第三
百八十條規定意旨，亦不能執之為適法之第三審上訴理由。至其
餘上訴意旨，則係就屬原審採證認事職權之行使及原判決已說明
事項，徒憑自己見解，漫事指摘，且仍為單純事實之爭執，均非
屬合法之第三審上訴理由。依上揭說明，本件上訴違背法律上之
程式，應予駁回。
據上論結，應依刑事訴訟法第三百九十五條前段，判決如主文。
中    華    民    國  九十七  年    六    月  十九  日
                      最高法院刑事第四庭
                          審判長法官  張  春  福
                                法官  劉  介  民
                                法官  蔡  彩  貞
                                法官  韓  金  秀
                                法官  陳  晴  教
      本件正本證明與原本無異
                                      書  記  官
中    華    民    國  九十七  年    六    月  二十五  日
                                                      K


司法院資訊處製作；財團法人民間司法改革基金會備份。
